臺灣基隆地方法院民事裁定　
111年度勞執字第1號
聲  請  人  陳碧雲  
相  對  人  億興報關行

法定代理人  陳寶月  
上列當事人間勞資爭議調解事件，聲請人聲請裁定准予強制執行
，本院裁定如下：
    主    文
聲請駁回。
聲請程序費用由聲請人負擔。
    理    由
一、按勞資爭議經調解成立或仲裁者，依其內容當事人一方負私
    法上給付之義務，而不履行其義務時，他方當事人得向該管
    法院聲請裁定強制執行並暫免繳裁判費；於聲請強制執行時
    ，並暫免繳執行費，勞資爭議處理法第59條第1項定有明文
    。
二、本件聲請意旨略以：聲請人與相對人億興報關行間因勞資糾
    紛，嗣經中華民國勞資關係協進會於民國110年11月25日調
    解成立在案。詎相對人迄今尚未依約給付資遣費新臺幣(下
    同)173,250元，爰依勞資爭議處理法第59條第1項之規定，
    就相對人未依上開調解結果履行之部分，聲請准予強制執行
    等語。
三、經查，聲請人就其與相對人之勞資爭議固曾向中華民國勞資
    關係協進會申請調解，惟觀諸聲請人提出之中華民國勞資關
    係協進會勞資爭議調解記錄記載：「三、調解方案：資方(
    即相對人)應開立非自願離職證明書(離職事由為勞動基準法
    第11條第5款之規定；含資遣費)並應於民國110年11月26日
    以前以掛號寄出，並以『桃園市○○區○○○街000號』為應送達之
    處所。以下空白」等語，其上並未記載資遣費之金額，經本
    院依職權函詢中華民國勞資關係協進會「關於調解方案所載
    『含資遣費』四字是否屬於贅字而應予以刪除？」經中華民國
    勞資關係協進會函覆稱「一、本件經本會詢問該案調解人鄧
    力瑋先生後，已確認該調解方案並無給付資遣費乙節，該方
    案中『含資遣費』之紀錄，其本意係以證明本案調解內容包含
    資遣費，此關勞方主張第四項與調解人判斷與建議即明。二
    、承上，本案係以『非自願離職證明書』作為勞方原始請求『
    資遣費』及『非自願離職證明書』之替代，意即調解成立後，
    勞方已無資遣費之請求權。」等語，有中華民國勞資關係協
    進會111年3月3日111勞資平字第1110000041號函在卷可參。
    兩造既合意由相對人開立「非自願離職證明書」作為聲請人
    原始請求「資遣費」及「非自願離職證明書」之替代，且經
    相對人於110年11月25日開立離職證明書，聲請人亦於聲請
    狀自承業於翌(26)日收受上開非自願離職證明書，足認本件
    相對人已依調解結果履行其義務。至聲請人主張相對人應給
    付資遣費173,250元部分，依前揭說明，相對人就此部分並
    無給付資遣費之義務，核與勞資爭議處理法第59條第1項之
    規定不符。從而，本件聲請人之聲請，為屬無據，應予駁回
    。
四、依非訟事件法第21號第2項、第24號第1項、民事訴訟法第95
    條、第78條，裁定如主文。
中　　華　　民　　國　　111 　年　　3 　　月　　7 　　日
                  勞工法庭法  官   徐世禎
以上以上正本係照原本作成。
如對本裁定抗告須於裁定送達後十日內向本院提出抗告狀，並繳
納抗告費新臺幣一千元。
中　　華　　民　　國　　111 　年　　3 　　月　　7 　　日
                           書記官  張雅婷